臺灣雲林地方法院刑事判決　　　　　　　　　　　　　　九十年度易字第七七號
　　公　訴　人　臺灣雲林地方法院檢察署檢察官
　　被　　　告　乙○○
右列被告因竊盜案件，經檢察官提起公訴（九十年度偵字第三０一七號），本院判決
如左：
    主  文
乙○○竊盜，未遂，處有期徒刑伍月，如易科罰金，以佰元折算壹日。
    事  實
一、乙○○曾於民國（下同）八十三年間因竊盜案件，經本院判處有期徒刑一年，於
    八十四年七月七日執行完畢（未構成累犯），猶不知悔改，復意圖為自己不法之
    所有，於九十年五月二十五日中午十二時三十三分，無故侵入甲○○所有位於雲
    林縣古坑鄉○○村○○路二號住處，欲竊取財物，經翻箱倒櫃後，因未尋著重大
    價值財物，方竊盜未遂。嗣經甲○○檢視上開住處架設之錄影機所攝之錄影帶，
    始發現乙○○所為而報警循線查獲。
二、案經被害人甲○○訴由雲林縣警察局報請臺灣雲林地方法院檢察署檢察官偵查起
    訴。
    理  由
一、本件訊之被告乙○○固坦承於上開時間進入前開住宅，惟矢口否認涉有右揭無故
    侵入住宅及竊盜未遂等犯行，辯稱：「九十年五月二十五日中午十二時三十分許
    ，我是要前往古坑村中山路二號探望一位啞吧婦人，我僅進去約三、五分鐘叫那
    位婦人，並沒有竊盜財物」云云。惟查：被告右揭犯罪事實，業據被害人甲○○
    於警、偵訊中及本院審理時指訴甚詳，並稱：當天我媽媽到地檢署當證人，無人
    在家等語，復有被害人甲○○家中遭翻箱倒櫃之相片四幀在卷可按，而被告於九
    十年十二月二十五日中午十二時三十三分二秒進入甲○○前開住宅，於同日十二
    時四十五分七秒始離去等情，復有錄影監視系統翻拍之照片十二張附卷可稽，被
    告亦自承該相片上之人為其本人，則被告確實於該住宅內長達十二分鐘無誤，顯
    與被告於偵查中否認進入前開住宅，於本院訊問時改稱伊只探頭一下就離開，於
    審理時經本院提示其進入與離開住宅之翻拍相片後，又改稱只進去約三至五分鐘
    等語不符，且前後反覆，所辯無非事後卸責之詞，委無足採，本件事證明確，被
    告無故侵入住宅及竊盜未遂犯行洵堪認定。至於被害人所指稱其上開住處之喇叭
    鎖同時被破壞一節，被告否認為其所為，且上開監視錄影帶及翻拍相片亦無法認
    定被告係破壞門鎖而進入，是此部分尚屬不能證明，附此敘明。
二、核被告所為，係犯刑法第三百零六條第一項侵入住宅罪及第三百二十條第一項、
    第三項竊盜未遂罪。又其所犯上開二罪間，有方法結果之牽連關係，應依刑法第
    五十五條之規定，從一重之竊盜未遂罪處斷。被告已著手於犯罪行為之實行而不
    遂，為未遂犯，依刑法第廿六條前段之規定減輕其刑。爰審酌被告有竊前科，
    素行不良，又再為竊取財物而侵入住宅犯罪，且犯罪後否認犯行，態度不佳，顯
    無悔改之意，本應從重量刑，惟被告因前開處所無值錢之物而未取得財物，所生
    之危害非巨等一切情狀，量處如主文所示之刑，並諭知易科罰金之折算標準，以
    資懲儆。
三、據上論斷，應依刑事訴訟法第二百九十九條第一項前段、刑法第三百零六條第一
    項、第三百二十條第一項、第三項、第五十五條、第二十六條前段、第四十一條
    第一項前段、罰金罰鍰提高標準條例第一條前段，第二條，判決如主文。
本案經檢察官施添寶到庭執行職務。
中      華      民      國      九十一      年      一    月  二十九    日
                                         臺灣雲林地方法院刑事第二庭
                                             法  官  潘雅惠
右正本證明與原本無異。
如不服本判決，應於送達後十日內，向本院提出上訴狀。（須附繕本）
                                             書記官  曾玲玲
中      華      民      國      九十一      年      一    月  二十九    日
中華民國刑法第三百零六條
 (侵入住居罪)
無故侵入他人住宅、建築物或附連圍繞之土地或船艦者，處一年以下有期徒刑、拘役
或三百元以下罰金。
無故隱匿其內，或受退去之要求而仍留滯者，亦同。
中華民國刑法第三百二十條
 (普通竊盜罪、竊佔罪)
意圖為自己或第三人不法之所有，而竊取他人之動產者，為竊盜罪，處五年以下有期
徒刑、拘役或五百元以下罰金。
意圖為自己或第三人不法之利益，而竊佔他人之不動產者，依前項之規定處斷。
前二項之未遂犯罰之。
